【裁判字號】    95,台抗,214
【裁判日期】    950525
【裁判案由】    違反槍砲彈藥刀械管制條例聲請再審
【裁判全文】
最高法院刑事裁定              九十五年度台抗字第二一四號
    抗  告  人  甲○○
                        弄30.
    選任辯護人  陳鄭權律師
                黃勃叡律師
上列抗告人因違反槍砲彈藥刀械管制條例案件，對於台灣高等法
院中華民國九十五年三月二日駁回其聲請再審之裁定（九十五年
度聲再字第三七號），提起抗告，本院裁定如下：
    主  文
抗告駁回。
    理  由
按證據之取捨及其證明力之判斷，屬於事實審法院之職權，苟其
所為之判斷，並不違背經驗法則及論理法則，即不能任意指為違
背法令，而執為合法之再審理由。而認定犯罪事實所憑之證據，
並不以直接證據為限，間接證據亦包括在內，審理事實之法院綜
合卷內之直接、間接證據，本於推理作用，於通常一般之人均不
致有所懷疑，得確信其為真實之程度者，即非不得據之為有罪之
認定。原確定判決認定抗告人甲○○未經許可持有可發射子彈具
有殺傷力之改造玩具手槍之事實，係綜合抗告人甲○○及同案被
告曾嘉燈、游祥治之部分自白，證人童校明、王豐秋、姜文昌、
殷第萍、鄒媛雯等人之證詞，內政部警政署刑事警察局鑑驗通知
書，桃園縣警察局及台北市政府警察局覆函暨扣案之槍、彈、十
字弓、掃刀等直接、間接證據，本於推理作用，確信其為真實之
程度，而為有罪之認定。其中關於扣案之槍、彈、十字弓已生繡
，無指紋，是否為抗告人所「持有」？掃刀可否供農用？桃園縣
警察局楊梅分局有無一位綽號「小黑」之原住民警察拿著槍及子
彈說：「這把槍及子彈是否要算甲○○所有」等語？抗告人與游
祥治、鄒媛雯、鄒琪雯在桃園縣警察局訊問期間，有無因系爭槍
、彈而與警員發生爭執情事？警員陳鵬勛有無栽槍情形？證人黃
盛橋及上開證人之證詞是否可信？內政部警政署刑事警察局鑑驗
通知書、桃園縣警察局及台北市政府警察局覆函是否可採？其證
明力如何？此乃原法院取捨證據及證據證明力判斷職權之合法行
使，原法院已詳加審酌，並於判決內敘明其所憑之證據及認定之
理由，其所為判斷，尚無悖乎一般經驗法則，抗告人任憑己見，
就上開同一證據資料為相異之評價，再為事實上之爭辯，自非適
法之再審理由。次查因發見確實之新證據，足認受有罪判決之人
應受無罪、免訴、免刑或輕於原判決所認罪名之判決者，得聲請
再審，固為刑事訴訟法第四百二十條第一項第六款所明定。惟所
謂「發現確實之新證據」，係指該證據於事實審法院判決前業已
存在，為法院、當事人所不知，不及調查斟酌，至其後始行發現
，且就證據本身形式觀察，固不以絕對不須經過調查程序為條件
，但必須顯然可認為足以動搖原有罪之確定判決，而為受判決人
無罪、免訴、免刑或輕於原判決所認罪名之判決者為限。抗告人
等人在桃園縣警察局訊問期間，有無因與警員發生爭執，而無法
製作筆錄情事？有無再行傳喚游祥治、鄒琪雯訊明之必要？桃園
縣警察局楊梅分局有一位原住民警察，其綽號是否為「小黑」？
廢棄工寮之現況如何？扣案之掃刀及案發現場有無割草痕跡？均
與待證事實無重要關係，不具調查之必要性，縱加以調查，亦無
足以動搖原有罪之確定判決，而為受判決人無罪、免訴、免刑或
輕於原判決所認罪名之判決，自非新證據無疑，亦不得據為聲請
再審之適法理由。另查對於第二審確定之有罪判決，得就足生影
響於判決之重要證據漏未審酌為由提起再審者，依刑事訴訟法第
四百二十一條規定，以不得上訴於第三審之案件為限。原確定判
決認定抗告人所為，係違反槍砲彈藥刀械管制條例第十一條第四
項之未經許可持有可發射子彈具有殺傷力之改造玩具手槍罪、同
條例第十二條第四項之未經許可持有子彈罪、同條例第十四條第
三項之未經許可持有刀械罪。其以一持有行為觸犯上開三罪，為
想像競合犯，應依刑法第五十五條前段規定，從最重之未經許可
持有可發射子彈具有殺傷力之改造玩具手槍罪處斷，既屬得上訴
第三審法院之案件，自不得援引刑事訴訟法第四百二十一條之規
定聲請再審，抗告人以其違反槍砲彈藥刀械管制條例第十四條第
三項之未經許可持有刀械罪，係不得上訴於第三審之案件，因重
要證據漏未審酌為由聲請再審，於法尤屬不合。原裁定駁回其再
審之聲請，其理由雖略有不同，但其結論並無異致，抗告意旨仍
執前詞，指摘原裁定不當，難認有理由，應予駁回。
據上論結，應依刑事訴訟法第四百十二條，裁定如主文。
中    華    民    國  九十五  年    五    月  二十五  日
                      最高法院刑事第二庭
                          審判長法官  紀  俊  乾
                                法官  黃  正  興
                                法官  陳  東  誥
                                法官  陳  世  淙
                                法官  洪  佳  濱
      本件正本證明與原本無異
                                      書  記  官
中    華    民    國  九十五  年    五    月  二十六  日
                                                      Ｋ


司法院資訊處製作；財團法人民間司法改革基金會備份。
